

# Sublexica for nominal morphology

Note: Triggers **must** be put in this order ("|" meaning "or") in 
order for the morphophonology to work:
```
SV|ÁE|ÁI  EA|SC  FCD  WG|CSH  CLEN  VHIGH|VBACK  RVSH|RLEN  SLEN|SVSH  SVLOW
```


## Table of content for this file
1. Unclassified lexica
1. Even-syllable stems
    1. Two-syllabic
    1. Four-syllabic even stems
1. Odd-syllabic stems
1. Contract stems


# The continuation lexica 

Lexicons starting with 2 are bisyllabic words, 
with 3 are trisyllabic, with 4 are quadrosyllabic.
The contract ones start with **C** or **S**.
Lexicons starting with **X** are pointed to from stem files
*nouns.lexc, adjective.lexc, propernouns.lexc*.
The lexica referred to as *basic lexica* are the ones found in the 
stems/nouns.lexc file.



## 1. Unclassified lexica

These two lexica are temporary lexica for words waiting to be classified.

 LEXICON KOLME contains a handful of ad hoc three syllable stem, for now directed to 
 3LITTER ;



 LEXICON nounstems contains words that should be classified, for now directed to
 3LITTER ;



## 1. Even-syllable stem lexica

### 2ALGA lexicon family
This is the basic even-syllable lexicon.
(Note: 2VADDU differs from 2ALGA in having CLEN for Sg+Com and Pl+Ill , rlen svlow, ess:-)
\\ 
 * *LEXICON 2AIRU* (subtype of the 2ALGA basic lexicon)

 * *LEXICON 2ALGA* (basic lexicon)
\\ 
 * *LEXICON X_ALGA* (common to all POS)
\\ 
 * *LEXICON 2ALGA_SG* (Px paradigms)

\\ 
 * *LEXICON X_ALGA_SG* case paradigms sg a^RVlgâ, ku^RVssâ
\\ 
 * *LEXICON X_ALGA_PL* case para pl (plurals for 2KUMPPI)
\\ 
 * *LEXICON X_ALGA_PL_COMMON* Pl Nom and directing to
 X_WG_RLEN_PL_Loc ;



 * *LEXICON 2AIRU_SG_DIM* a^RVlgâ


 * *LEXICON 2AIRU_PL_DIM* 


 * *LEXICON 2ALGA_DIM*

 * *LEXICON 2ALGA_SG_DIM* a^RVlgâ

 * *LEXICON 2ALGA_PL_DIM* 


### 2PUUVSAH lexicon family, stem is pu^RVk4s^RCâ
This for plural only nouns. Note: Sg forms in compounds
 * *LEXICON 2PUUVSAH_PL* (basic lexicon)
has WG compound form, then pointing to
 2PUUVSAH_PL2 ;
\\ 
 * *LEXICON 2PUUVSAH_PL2* (pointed to by 2KUMPPI)
\\ 
 * *LEXICON X_WG_RLEN_PL_Loc* plural forms with ^WG and ^^WG^RLEN
\\ 
 * *LEXICON X_WG_RLEN_PL*

### 2SOLLA lexicon family
SM1, RLEN, earlier LLEN !rlen svlow, sgcom/plill:rlen  ess:clen
Last vowel is â.
 * *LEXICON 2SOLLA* (basic lexicon)
\\ 
 * *LEXICON 2SOLLA_SG* (Sg forms‚ pointing to Px)
\\ 
 * *LEXICON 2SOLLA_PL* (Pl forms, pointing to Px)
\\ 
 * *LEXICON X_SOLLA_SG* (Sg absolute forms)
\\ 
 * *LEXICON X_SOLLA_PL* (Pl Ill, the rest pointing to
 X_ALGA_PL_COMMON ;)



### 2JUUHA lexicon family

 * *LEXICON 2JUUHA* (basic lexicon)
\\ 
 * *LEXICON 2JUUHA_SG*
\\ 
 * *LEXICON 2JUUHA_PL*
\\ 
 * *LEXICON X_JUUHA_SG* (common POS Sg)
\\ 
 * *LEXICON X_JUUHA_PL* (common POS Pl)


 * *LEXICON JUUVAS* (A lexicon for lexicalised deminutive words, thus words NOT having a double deminutive)
So far it has only one member, juuvâš, and no Px
\\ 
 * *LEXICON X_JUUVAS_SG* stem is ju^RVh^RC
 * *LEXICON X_JUUVAS_PL* 


 * *LEXICON JUUHA_DIM* (a lexicon to create deminutives; Not for lexicalised words already being in deminutive)





### 2KIELA lexicon family
 WG, blank Ill, DLEN, RVSH, SVLOW 
\\
 * *LEXICON KIELAonly* 
\\ 
 * *LEXICON 2KIELA* (basic lexicon -> sg, pl)
\\ 
 * *LEXICON X_KIELA* (-> sg, pl)
\\ 
 * *LEXICON 2KIELA_SG* (Sg forms, pointing to Px)
\\ 
 * *LEXICON 2KIELA_PL* (Pl forms, pointing to Px)
\\ 
 * *LEXICON X_KIELA_PL*
\\ 
 * *LEXICON X_KIELA_SG*



 * *LEXICON KIELA_DIM*



### JUUHA-KIELA common forms
 * *LEXICON JUUHA_KIELA_SG*
\\ 
 * *LEXICON X_WG_RVSH_PL_notILL*


### 2TELTTA lexicon family

 * *LEXICON 2TELTTA* Check: is this identical to KISSA?
\\ 
 * *LEXICON 2TELTTA_SG*
\\ 
 * *LEXICON 2TELTTA_PL*
\\ 
 * *LEXICON X_TELTTA_SG*
\\ 
 * *LEXICON X_TELTTA_PL*


### 2FADDA lexicon family

 * *LEXICON 2FADDA*:  This might be the standard even syllabi lexicon
\\ 
 * *LEXICON 2FADDA_SG*
\\ 
 * *LEXICON 2FADDA_PL*
\\ 
 * *LEXICON X_FADDA_SG*
\\ 
 * *LEXICON X_FADDA_PL*


 * *LEXICON FADDA_SG_DIM* fá^RVddá

 * *LEXICON FADDA_PL_DIM* 



### 2KISSA lexicon family

 * *LEXICON 2KISSA*  No root vowel lengthening
\\ 
 * *LEXICON 2KISSA_SG*


 * *LEXICON KISSA_DIM*





\\ 
 * *LEXICON 2KISSA_PL*
\\ 
 * *LEXICON X_KISSA_SG*
\\ 
 * *LEXICON X_KISSA_PL*



### 2CAANA lexicon family

 * *LEXICON 2CAANA*:  !čá^RVn^RCá
\\ 
 * *LEXICON 2CAANA_SG*
\\ 
 * *LEXICON 2CAANA_PL*
\\ 
 * *LEXICON X_CAANA_SG*
\\ 
 * *LEXICON X_CAANA_PL*



### 2TAHO lexicon family

 * *LEXICON 2TAHO* only for taho, similar to 2LAJO except from Pl+Ill, almost similar to 2SPAHA

 * *LEXICON 2TAHO_SG*

 * *LEXICON 2TAHO_PL*

### 2LAJO lexicon family
 * *LEXICON 2LAJO*

 * *LEXICON 2LAJO_SG*

 * *LEXICON LAJO_TAHO_PX_SG*
\\ 
\\ 
 * *LEXICON X_LAJO_TAHO_SG*
\\ 
 * *LEXICON 2LAJO_PL*


 * *LEXICON LAJO_TAHO_PX_PL*
\\ 


 * *LEXICON X_LAJO_PL*


### 2NJUNE lexicon family

 * *LEXICON 2NJUNE* almost similar to 2LAJO
\\ 
 * *LEXICON X_NJUNE* almost similar to 2LAJO
\\ 
 * *LEXICON 2NJUNE_SG*

\\ 
 * *LEXICON 2NJUNE_PL*
\\ 
 * *LEXICON X_NJUNE_SG*
\\
 * *LEXICON X_NJUNE_PL*

### 2ALME - 2ALGE - 2NIJBE lexicon family

 * *LEXICON 2ALGE*
\\ 
 * *LEXICON X_ALGE*
\\ 
 * *LEXICON 2ALGE_SG*
\\ 
 * *LEXICON 2ALGE_PL*
\\ 
 * *LEXICON X_ALGE_SG*
\\ 
 * *LEXICON X_ALGE_PL*
\\ 
 * *LEXICON X_ALGE_NIIBE_PL*
\\ 
 * *LEXICON 2NIJBE* 
\\ 
 * *LEXICON 2NIJBE_SG*
\\ 
 * *LEXICON 2NIJBE_PL*
\\ 
 * *LEXICON X_NIJBE_SG*
\\ 
 * *LEXICON X_NIJBE_PL*

 * *LEXICON 2ALGE_DIM*

 * *LEXICON 2ALGE_SG_DIM* a^RVlgâ


 * *LEXICON 2ALGE_PL_DIM* 




### 2VAHE lexicon family

 * *LEXICON 2VAHE*
\\ 
 * *LEXICON 2VAHE_SG*
\\ 
 * *LEXICON 2VAHE_PL*
\\ 
 * *LEXICON X_VAHE_SG*



### 2KUMPPI lexicon family
i-i-i > 2SOLLA (?); MLO: no, difference in sg Com and pl Ill
 * *LEXICON 2KUMPPI* (basic lexicon, pointing to
 2FADDA_SG ; but having different compound form)
\\ 
 * *LEXICON 2KUMPPI_PL*  (plurals for 2KUMPPI, pointing to
 +N: X_ALGA_PL ;)



### 2SAAMI lexicon family
\\ 
 * *LEXICON 2SAAMI* to 2LAAVU after fix in twolc?  saämijn > saamijn when ^WG^CLEN^SVLOW
\\ 
 * *LEXICON X_SAAMI* to 2LAAVU after fix in twolc?  saämijn > saamijn when ^WG^CLEN^SVLOW
\\ 
 * *LEXICON 2SAAMI_SG*
\\ 
 * *LEXICON 2SAAMI_PL* plurals for 2SAAMI
\\ 
 * *LEXICON X_SAAMI_SG* to 2LAAVU after fix in twolc?  saämijn > saamijn when ^WG^CLEN^SVLOW
\\ 
 * *LEXICON X_SAAMI_PL* plurals for 2SAAMI


### 2CAACI - 2VYEHI lexicon family TODO -- 
WG, Ill EA, Com CLEN SVLOW, Ess **with** CLEN
 * *LEXICON 2CAACI* (basic lexicon

 * *LEXICON 2VYEHI* WG, Ill EA, Com CLEN SVLOW, Ess **without** CLEN
\\
 * *LEXICON 2VYEHI_SG* sg forms
\\
 * *LEXICON X_VYEHI_SG* (different Ess, Par), otherwise
 X_CAACI_VYEHI_SG ;)

 * *LEXICON CAACI_VYEHI_SG* common for the two

 * *LEXICON 2CAACI_VYEHI_PL* common Pl forms for Px

 * *LEXICON X_CAACI_VYEHI_SG* common Sg case forms

 * *LEXICON X_CAACI_VYEHI_PL*

### 2AIGI lexicon family

 * *LEXICON 2AIGI* similar to 2VADDU except from EA for Sg+Ill

 * *LEXICON X_AIGI* similar to 2VADDU except from EA for Sg+Ill

 * *LEXICON 2AIGI_SG*

 * *LEXICON 2AIGI_PL*




 * *LEXICON X_AIGI_SG*


### 2KYELI - 2SYEJI lexicon family

 * *LEXICON 2KYELI* i-e-á, similar to 2ALGE, except from -i some places.     

 * *LEXICON 2KYELI_SG*  kyeli nouns


 * *LEXICON KYELI_SYEJI_SG* i-e-á,     

 * *LEXICON 2_KYELI_SYEJI_SG_PX*  common kyeli-syeji px

 * *LEXICON X_KYELI* lexicon coming in from the adjectives             

 * *LEXICON X_KYELI_PL* i-e-á, similar to 2ALGE, except from -i some places. 

 * *LEXICON 2KYELI_PL* 



 * *LEXICON 2_KYELI_SYEJI_PL_PX* 


 * *LEXICON KYELI_SYEJI_PL* i-e-á,     



### 2KIRKKO - 2NJAMMA lexicon family

 * *LEXICON 2KIRKKO*  > KIRKKO_NJAMMA, but WG for Sg+Loc: 



 * *LEXICON 2KIRKKO_SG*

 * *LEXICON 2NJAMMA* > KIRKKO_NJAMMA, but WG CLEN for Sg+Loc: loho:lovvoost

 * *LEXICON KIRKKO_NJAMMA_SG*   


 * *LEXICON KIRKKO_NJAMMA_PL*   



 * *LEXICON X_KIRKKO_NJAMMA_SG*



### 2VASO lexicon family

 * *LEXICON 2VASO* only for vašo, similar to 2LAJO except from Sg+Loc, almost similar to 2SPAHA and 2TAHO. Blank Nom, Ill, Ess SV CLEN SLEN, otherwise WG


 * *LEXICON 2VASO_SG*

 * *LEXICON 2VASO_PL*


 * *LEXICON X_VASO_SG*

 * *LEXICON X_VASO_PL*




### 2OKKO lexicon family


 * *LEXICON 2OKKO* Pl+Acc WG, Pl+Ill WG CLEN


 * *LEXICON 2OKKO_SG*


 * *LEXICON 2OKKO_PL*

 * *LEXICON X_OKKO_SG* Pl+Acc WG, Pl+Ill WG CLEN

 * *LEXICON X_OKKO_PL* Pl+Acc WG, Pl+Ill WG CLEN



 * *LEXICON LAAVU_DIM* 
 * *LEXICON 2RAAVHU* like 2LAAVU, but long vowel in cmp. 


 * *LEXICON 2RAAVHU_SG*



 * *LEXICON 2RAAVHU_PL* 


 * *LEXICON 2VIASU* just as LAAVU, but without the short gen/acc


 * *LEXICON 2LAAVU* WG, Ill EA, Com SVLOW, Ess CLEN

 * *LEXICON 2LAAVU_SG*



 * *LEXICON X_LAAVU_SG* 


 * *LEXICON 2LAAVU_PL* 

 * *LEXICON X_LAAVU_PL* 



 * *LEXICON 2VUAGGU* 



 * *LEXICON 2VUAGGU_SG* 

 * *LEXICON 2VUAGGU_PL* 


 * *LEXICON X_VUAGGU_SG* 


 * *LEXICON 2KUSSA*

 * *LEXICON 2KUSSA_PL*

 * *LEXICON 2VADDU* 2AIGI has EA for Sg+Ill, 2SOLLA has RLEN for Sg+Com and Pl+Ill


 * *LEXICON 2VADDU_SG*

 * *LEXICON 2VADDU_PL*





 * *LEXICON 2TAVLU* 


 * *LEXICON 2TAVLU_SG* 


 * *LEXICON 2TAVLU_PL* 


 * *LEXICON X_TAVLU_SG* 

 * *LEXICON X_TAVLU_PL* 


 * *LEXICON 2NIISU* 

 * *LEXICON 2NIISU_SG* 


 * *LEXICON 2NIISU_PL* 


 * *LEXICON X_NIISU_SG* 


 * *LEXICON X_NIISU_PL* 


 * *LEXICON 2VAALJA* 

 * *LEXICON 2VAALJA_SG* 


 * *LEXICON 2VAALJA_PL* 


 * *LEXICON X_VAALJA_SG* 


 * *LEXICON X_VAALJA_PL* 


 * *LEXICON 2SKERREEH_PL*  Plural tantum, as 2PUUVSAH, but w/o WG


### APINA lexicon family
this is for loanwords without stem change

 * *LEXICON APINA* 


 * *LEXICON APINA_SG*

 * *LEXICON APINA_PL*


 * *LEXICON X_APINA_SG* (common for different POS)

 * *LEXICON X_h_PL*  gives %>h etc. to vowel stems, pointong to notILL

 * *LEXICON X_h_PL_notILL* 




## Four-syllable stems


### 4KUNAGAS lexicon family

 * *LEXICON 4KUNAGAS* 


 * *LEXICON X_KUNAGAS* 

 * *LEXICON 4KUNAGAS_SG*

 * *LEXICON 4KUNAGAS_PL* >

 * *LEXICON X_KUNAGAS_SG*  this is for loanwords without stem change, 3-syll. cons end

 * *LEXICON X_KUNAGAS_PL*


### 4CAHALIG lexicon family

 * *LEXICON 4CAHALIG*

 * *LEXICON 4CAHALIG_SG*


 * *LEXICON 4CAHALIG_PL*


 * *LEXICON X_CAHALIG_SG*

 * *LEXICON X_eh_PL*

### 4MANUTTEP lexicon family

 * *LEXICON 4MANUTTEP* 

 * *LEXICON 4MANUTTEP_SG* 


 * *LEXICON 4MANUTTEP_PL* 


 * *LEXICON X_MANUTTEP_SG* 

 * *LEXICON X_MANUTTEP_PL* 


### 4PUHELIN lexicon family

 * *LEXICON 4PUHELIN*  Only a few words in this category


### 2KOLLIISTALLAM lexicon family

 * *LEXICON 2KOLLIISTALLAM*


## Odd-syllable stems

 * *LEXICON 3KOMPAS* stem kompass An odd loan word with the final -s lengthening


 * *LEXICON X_KOMPAS* 



 * *LEXICON 3KEPIDEM* 

 * *LEXICON 3KEPIDEM_PL* 


 * *LEXICON 3POTTAAK* 

 * *LEXICON X_POTTAAK* 


 * *LEXICON 3EEMEED*

 * *LEXICON X_EEMEED*


 * *LEXICON 3EEMEED_SG*

 * *LEXICON 3EEMEED_PL*

 * *LEXICON X_EEMEED_SG*


 * *LEXICON 3LITTER* MO Ib 2nd syll vowel does not alternate

 * *LEXICON X_LITTER* MO Ib 2nd syll vowel does not alternate

 * *LEXICON X_LITTER_not_Par*  for numerals



 * *LEXICON 3LITTER_SG*

 * *LEXICON 3LITTER_PL*



 * *LEXICON X_LITTER_SG* 


 * *LEXICON X_LITTER_SG_not_Par*  for numerals



 * *LEXICON 3PIEHAIN* to v1 3PIEHAINonly and v2 3PIEHANJ


























 * *LEXICON 3JAAVVIL* 

 * *LEXICON 3JAAVVIL_SG* 

 * *LEXICON 3JAAVVIL_PL* 


 * *LEXICON X_JAAVVIL_SG* 




 * *LEXICON 3TERES* 



 * *LEXICON 3PAAVIR* NGA+Abe blank, WG Ess, CSH for the rest

 * *LEXICON X_PAAVIR* NGA+Abe blank, WG Ess, CSH for the rest

 * *LEXICON 3PAAVIR_SG* 



 * *LEXICON 3PAAVIR_PL* plural forms

 * *LEXICON X_PAAVIR_SG* NGA+Abe blank, WG Ess, CSH for the rest

 * *LEXICON X_PAAVIR_not_Nom_Par* NGA+Abe blank, WG Ess, CSH for the rest

 * *LEXICON X_PAAVIR_not_Nom_Par_SG* 

 * *LEXICON 3SAJOS* sai4joos



 * *LEXICON X_SAJOS* 




 LEXICON 3UAIVAT > 3EEMEED. No Px, but only one word uáivát, witout Px para.



 * *LEXICON 3VEESKIR* 

 * *LEXICON X_VEESKIR* 


 * *LEXICON 3VEESKIR_SG* 


 * *LEXICON 3VEESKIR_PL* 

 * *LEXICON 3COLL_LITTER* collective numbers: čiččâmâs

 * *LEXICON C_COLL_KAARBIS* collective numbers: oovces

 * *LEXICON 3COLL_PAAVIR* collective numbers: loves

 * *LEXICON 3COLL* collective numbers: kyevtis, kuulmâs.., redirecting to  X_VEESKIR


 * *LEXICON 3PIIVTAS* WG for NEP,  no triggers for the other cases

 * *LEXICON 3PIIVTAS_SG* 



 * *LEXICON 3PIIVTAS_PL* 

 * *LEXICON 3DUSSEPIIVTAS*  piivtâš itself is not in the 3PIIVTAS lexicon


 LEXICON X_VEESKIR_SG 

 * *LEXICON 3KAAVPUG* 


 * *LEXICON 3AARRAN* 



 * *LEXICON 3AARRAN_SG*


 * *LEXICON 3AARRAN_PL* plurals for 3AARRAN


 * *LEXICON X_AARRAN_SG* 


 * *LEXICON 3RUONAS* nuurras WG NEP,  blank for the rest




 * *LEXICON X_RUONAS* WG NEP,  blank for the rest



 * *LEXICON 3VUONJAS*  kierâš, stem: kierrâ, px kierâččâm




 LEXICON 3CEVE only for this lemma. It could go to 3LYEME but needs modifications of rules to get iä:e and -tt-, and the worst part is v:vv





 * *LEXICON 3LYEME*





 * *LEXICON 3HUKSIM* NGA + Abe blank, SLEN for the rest

 * *LEXICON 3HUKSIM_SG* NGA + Abe blank, SLEN for the rest


 * *LEXICON 3HUKSIM_PL* plurals for 3HUKSIM

 * *LEXICON 3KIEDAVUSSAM* stem: :kieđâvušš




 * *LEXICON 3POOVSA*  soovsa

 * *LEXICON 3POOVSA_SG*  soovsa

 * *LEXICON 3POOVSA_PL*  plurals for 3POOVSA


## Contracted stems

 * *LEXICON C_KAAMUV*

 * *LEXICON X_KAAMUV*

 * *LEXICON X_KAAMUV_COMMON*



 * *LEXICON C_POOVIJC* 


 * *LEXICON 3POOVIJ*





 * *LEXICON C_OLMOOS* lexicon for olmooš

 * *LEXICON C_OLMOOS_PL* 


 * *LEXICON C_KAARBIS*

 * *LEXICON X_KAARBIS*


 * *LEXICON C_KAARBIS_SG*



 * *LEXICON C_KAARBIS_PL* 

 * *LEXICON X_KAARBIS_SG*

 * *LEXICON C_MORCES*

 * *LEXICON X_MORCES*

 * *LEXICON C_CUNOI*

 * *LEXICON C_PUASUI*



 * *LEXICON C_ALMAI*


 * *LEXICON C_KUAVSUI*

 * *LEXICON C_KUAVSUI_COMMON*

 * *LEXICON C_CUANJA*


 * *LEXICON CUANJA_COMMON* 



 * *LEXICON X_SVSLENh_PL* 


 * *LEXICON S_AAIGA* Almost identical with S_AAJA, except for Compounds

 * *LEXICON AAIGA_COMMON_SG* 

 * *LEXICON S_AAIGA_PL*

 * *LEXICON AAIGA_COMMON_PL*


 * *LEXICON S_AAJA*

 * *LEXICON S_KARRII*


 * *LEXICON X_KARRII*



 * *LEXICON S_SPAALVAS* 



 * *LEXICON S_TUULAS* ! stem: ku^RVđi

 * *LEXICON X_TUULAS*

 * *LEXICON S_TUULAS_SG*

 * *LEXICON S_TUULAS_PL*

 * *LEXICON X_TUULAS_SG*


 * *LEXICON X_TUULAS_PL*



 * *LEXICON S_KAANDAS* stem: ka^RVnd

 * *LEXICON X_KAANDAS*

 * *LEXICON S_KAANDAS_SG*

 * *LEXICON S_KAANDAS_PL*

 * *LEXICON X_KAANDAS_SG*

 * *LEXICON X_KAANDAS_PL*




 * *LEXICON S_KUULMIS* stem kuovtt


 * *LEXICON S_CISSAAS* ! stem: cissá

 * *LEXICON X_CISSAAS* 

 * *LEXICON S_VUALAAS* 

 * *LEXICON X_VUALAAS* 


 * *LEXICON S_KUAVDAS*  WG or not? vuáŋŋáš not WG, kiärpáš WG. stem: suábbá


 * *LEXICON S_KUAVDAS_SG* 



 * *LEXICON S_KUAVDAS_PL* 

 * *LEXICON X_KUAVDAS_SG* 

 * *LEXICON S_ALGAAS* stem alga






 * *LEXICON S_KUADHUS* 

 * *LEXICON S_KAAHUS* 

 * *LEXICON X_KAAHUS_notILL* 

 * *LEXICON S_SUOLLUS* 

 * *LEXICON X_SUOLLUS* 



 * *LEXICON 4C_RASTAGAS* splitting in sg and pl


     - *LEXICON 4C_RASTAGAS_SG*  the sg ones

     - *LEXICON 4C_RASTAGAS_PL*  the pl ones


     - *LEXICON X_RASTAGAS* sg cases


 * *LEXICON 3OPPUS* 

 * *LEXICON 3ALMAS* 

 * *LEXICON ALMAS_COMMON* 





 * *LEXICON C_SARVES* sarves, jalŋes 

 * *LEXICON C_SARVES_SG* 

 * *LEXICON C_SARVES_PL* 

 * *LEXICON X_SARVES_SG* 

 * *LEXICON X_SARVES_PL* 



### 4-syllabic



 * *LEXICON 4JOTOLAH*  splitting in sg pl



 * *LEXICON JOHTOLAH_OBL* common for N and A

 * *LEXICON 4JOTOLAH_PL* 


 * *LEXICON 4KAPULUH* 


 * *LEXICON 4KUBALOH* 


 * *LEXICON 4LAS_NOUN* stem = aanaarl



 * *LEXICON LAS_COMMON* 


 * *LEXICON X_LAS_COMMON_SG* normâl lâš:-lii-nouns and adjs


 * *LEXICON X_LAS_COMMON_PL* NOrmal plural and plural tantum cases, olympialiih


 * *LEXICON OLYMPIALIIH_PL* 



 * *LEXICON LAS_SUF* 


 * *LEXICON MUS_NOUN* type uáiváámus, aldemus



## Contracted stems


 * *LEXICON C_EIJE* 

 * *LEXICON C_LOHHEE* 

 * *LEXICON C_LOHHEE_SG* redirects to  C_TAHHEE, but adds NomAg

 * *LEXICON C_LOHHEE_PL* redirects to  C_TAHHEE, but adds NomAg


 * *LEXICON C_TAHHEE*

 * *LEXICON C_TAHHEE_SG* 

 * *LEXICON C_TAHHEE_PL* 

 * *LEXICON X_TAHHEE* ee-final contract, -ei instead of -ij not-nomen-agentis

 * *LEXICON X_TAHHEE_SG* ee-final contract, -ei instead of -ij

 * *LEXICON X_TAHHEE_PL* ee-final contract, plural forms


## Comitative plural variation

 * *LEXICON GUIN* is here to give -guin and the Use/NG -gijn.










## Derivations

TODO: Move derivation lexica here













